【裁判字號】    98,上訴,953
【裁判日期】    981027
【裁判案由】    強盜等
【裁判全文】
臺灣高等法院高雄分院刑事判決         98年度上訴字第953號
上  訴  人
即  被  告  丁○○
上  訴  人
即  被  告  甲○○
前列二人共同
選任辯護人  蔡錫欽律師
            許龍升律師
上列上訴人因強盜等案件，不服臺灣屏東地方法院97年度訴字第
309 號中華民國98年4 月8 日第一審判決（起訴案號：臺灣屏東
地方法院檢察署97年度偵字第567 號），提起上訴，本院判決如
下：
    主  文
原判決撤銷。
丁○○共同犯攜帶兇器於夜間侵入住宅強盜罪，處有期徒刑捌年
。
甲○○共同犯攜帶兇器於夜間侵入住宅強盜罪，處有期徒刑捌年
。
    事  實
一、丁○○因認丙○○之同居女友乙○○曾向其已歿之繼父盧玉
    海借款未還及之前其因催討該債務遭丙○○告訴恐嚇等案件
    而心有不甘，遂與甲○○共同基於意圖為自己不法所有之強
    盜犯意聯絡，丁○○穿著灰色短袖T 恤、黑色長袖外套（口
    袋內預藏客觀上足對人之生命、身體、安全構成威脅，而屬
    兇器之彎刀1 把）、黑色長褲，戴半罩式銀色安全帽、戴黑
    色口罩，甲○○手持不明槍形物1 支（不能證明具有殺傷力
    ）、穿著黑色長袖T 恤、黑色長袖外套、藍色牛仔褲、戴半
    罩式紅色安全帽、戴黑色口罩，由甲○○騎乘向某不知情友
    人所借得不詳車牌號碼之重型機車搭載丁○○，於屬夜間之
    97年1 月13日20時許，同至乙○○位於屏東縣恆春鎮○○里
    ○○路112 巷79弄19號住處，在未經乙○○同意之情形下，
    逕行侵入乙○○上開住處一樓客廳，由丁○○持彎刀一把、
    甲○○持上開不明槍形物1 支，抵著丙○○頭部，喝令「搶
    劫」、「拿錢出來」等語，經丙○○告知「身上沒錢」，甲○○即出手拉扯丙○○脖子上的金項鍊1 條，丙○○不從並
    伸出左手拉住金項鍊，丁○○見狀，即持彎刀揮砍丙○○左
    手腕，致丙○○因此受有左手腕開放性傷口7.5 公分併多條
    肌腱斷裂、橈神經分支斷裂、橈骨尖端骨折、腕關節破裂之
    傷害，丙○○因痛而鬆手，甲○○乃將金項鍊扯斷，丁○○
    再以手持之彎刀揮砍丙○○左手臂一刀，致丙○○因此受有
    左肩開放性傷口12公分之傷害而不能抗拒，任由甲○○取走
    該條項鍊；丁○○又續持上開彎刀揮砍乙○○左大腿一刀，
    致乙○○受有左大腿切割傷之傷害而不能抗拒，丁○○即將
    客廳桌上分屬丙○○、乙○○所有之手機2 支（丙○○之雙
    門號為0000000000、0000000000；乙○○門號為0000000000
    ）取走，隨即由甲○○騎乘上開重機車搭載丁○○逃逸。嗣
    因乙○○當場認出其中一人為丁○○，報警循線查獲，並扣
    得灰色短袖T 恤1 件、黑色長袖外套1 件、半罩式銀色安全
    帽1 頂、黑色長袖T 恤1 件、黑色長袖外套1 件、藍色牛仔
    褲1 件、半罩式紅色安全帽1 頂及彎刀1 把。
二、案經丙○○、乙○○訴由屏東縣警察局恆春分局報告臺灣屏
    東地方法院檢察署檢察官偵查起訴。
    理  由
一、證據能力部分：
  (一)證人乙○○、丙○○、戊○○於偵查中之證述：
    證人乙○○、丙○○、戊○○於偵查中之證述，係檢察官以
    證人之身分，依刑事訴訟法有關證人之規定令乙○○、丙○○、戊○○三人具結而向檢察官所為之證述，本件被告丁○○、甲○○及辯護人並未提出上開三名證人之證述有何「顯
    有不可信之情形」存在，且上開三名證人業經審理時以證人
    身分傳喚到庭經具結，並予被告丁○○、甲○○及辯護人行
    使對質詰問權，是依上開說明，此三名證人於偵查中之證述
    ，即有證據能力。
  (二)共同被告丁○○於警詢中所為關於被告甲○○之陳述，已經
    檢察官、被告甲○○及其辯護人同意作為證據使用，本院審
    酌上開傳聞證據之作成當時之情況，並無違法之情事，故認
    為適當而得為證據。
二、訊據上訴人即被告丁○○、甲○○固坦承有於上開時間持彎
    刀進入乙○○家中，及丙○○、乙○○二人受有上開傷害之
    事實，惟均矢口否認有何強盜之犯行，被告丁○○辯稱：因
    為我比較瘦小、會害怕所以帶被告甲○○去壯膽，並把刀子
    放在外套裡面，當時進去是跟丙○○講有關我父親盧玉海的
    會錢，丙○○要趕我們走，丙○○推我我怕傷到自己，所以
    我把刀子拿出來，丙○○作勢要打被告甲○○，我怕被告甲○○被打，所以才會拿刀子劃傷丙○○的手，劃傷之後丙○○推我，我重心不穩跌倒，刀子正好砍到乙○○，我不是故
    意要砍她，我們並沒有搶金項鍊及桌上的二支手機云云；被
    告甲○○辯稱：當時丁○○從台中下來，沒有交通工具，說
    要找欠他錢的人要錢，所以叫我載他過去，那時候我不知道
    他有帶刀，是直到他跟丙○○起爭執才看到刀子，進去被害
    人乙○○家裡，丁○○跟丙○○要錢，說那有欠錢像你們這
    樣子，丙○○就作勢要趕我走，被告丁○○以為丙○○要打
    我，所以就有拉扯，劃到丙○○的手，我沒有帶槍，我也沒
    有說搶劫、不要動、把錢拿出來這些話，我也沒有拉扯丙○○的項鍊，丙○○受傷之後，我沒有把金項鍊搶走，至於乙○○為何會受傷我不知，也沒有拿走桌上二支手機云云。經
    查：
  (一)被告丁○○認丙○○之女友乙○○曾向其已歿之繼父盧玉海
    借款未還，及之前催討該債務遭丙○○告訴恐嚇等案件乙節
    ，業據被告丁○○於警詢及偵查中陳述明確（警卷第3 、4
    頁、偵查卷第10頁），並告訴人丙○○告訴被告丁○○恐嚇
    案件之臺灣屏東地方法院檢察署檢察官96年度偵字第4250號
    不起訴處分書1 紙可稽。至於丁○○雖認乙○○有積欠其已
    歿之繼父盧玉海借款未還，惟此為乙○○所否認，被告竇俊
    亦未提出證據以實其說，再者，渠等二人當日係以頭戴安全
    帽及口罩方式進入乙○○住處遂行其強盜行為，顯係怕乙○○等人認出其外，與一般討債之方式有別，其等主觀上有
    不法所有之意圖可以認定。
  (二)被告丁○○穿著灰色短袖T 恤、黑色長袖外套（口袋內預藏
    彎刀1 把）、黑色長褲，戴半罩式銀色安全帽、戴黑色口罩
    ，甲○○手穿著黑色長袖T 恤、黑色長袖外套、藍色牛仔褲
    、戴半罩式紅色安全帽、戴黑色口罩，由甲○○騎乘向某不
    知情友人所借得不詳車牌號碼之重型機車搭載丁○○，於97
    年1 月13日20時許，同至乙○○位於屏東縣恆春鎮○○里○○路112 巷79弄19號住處乙情，業據被告丁○○、甲○○於
    偵查中陳述明確（見偵卷第9 、10頁），並有照片20幀（見
    警卷第29之2 至39頁）及扣案上開灰色短袖T 恤1 件、黑色
    長袖外套1 件、半罩式銀色安全帽1 頂、黑色長袖T 恤1 件
    、黑色長袖外套1 件、藍色牛仔褲1 件、半罩式紅色安全帽
    1 頂及彎刀1 把可資證明。又被告甲○○於警詢中自承：「
    當時我與丁○○直接進入時看見裡面有一男一女在看電視，
    丁○○手持藍波刀」、「（為何要教訓他們還手持彎刀？）
    丁○○說是要拿去嚇他們叫他們快還錢」等語（見警卷第9
    至10頁），足見被告甲○○早知悉被告丁○○有攜帶彎刀乙
    事，是被告甲○○辯稱：我不知道他有帶刀，是直到他跟丙○○起爭執才看到刀子云云，係事後卸責之詞，不足採信。
    從而，共同被告竇俊雖供稱：被告甲○○不知道我有帶刀等
    語，顯係迴護被告甲○○之詞，不足採信。
  (三)本件之強盜經過分別經證人乙○○、丙○○、戊○○、己○○及庚○○證述如下：
  1.證人即告訴人乙○○於偵查中及原審審理時分別證述：「當
    天晚上我和丙○○坐在一樓看電視，一個較高，一個較矮，
    都是穿黑衣黑褲，戴安全帽，從我家大門開紗窗進來，較高
    者從他的口袋拿出一把槍，指著丙○○的頭說，要搶劫錢拿
    出來，丙○○說我們坐在這裡哪有錢，較高者說，不然金子
    拔下來，因為丙○○有戴項鍊，丙○○說有事好好的講，想
    要起身，較高者繼續用槍指著他的頭，用手把他推回椅子上
    ，伸手拉他的金鍊子，丙○○也伸手拉住自己的鍊子，較矮
    者一進來就把雙手背在身後，都沒有講話，他看到丙○○和
    較高者搶鍊子，就走過去從他身後拿出一把刀子，第ㄧ刀先
    砍丙○○的手腕，較矮者第二刀砍他的手背，因為我和他有
    面對面看到，我認出他是誰，他一定是想我知道他是誰，不
    然不會在臨走前用都砍我的左大腿，又拿走桌上二支手機。
    」、「（持刀者是何人？）較矮者。（如何指認出歹徒？）
    他是半罩式安全帽，雖然有戴口罩，但眼睛還可以看得見，
    因為之前我在他家工作，從小就認識這個小孩丁○○。」、
    「（97年1 月13日下午8 時當時的情形請說明。）我跟丙○○坐在那邊看電視，有一台機車停在前面，開門進去，有一
    個高高的拿槍說搶劫，不要叫，較矮的後面藏著刀，高的說
    錢拿出來，我們說我們沒有錢，他說沒有錢，項鍊拿來，就
    推他下去，高的拿槍抵住丙○○的頭，搶他的項鍊，較矮小
    的拿刀砍他，後來要走，他就砍我一刀，拿走二支手機。（
    可以確定高的拿槍？）可以，是銀色小支的槍，被告丁○○
    的刀子藏在衣服後面。（你是否面對面認識被告丁○○？）
    是。（被告丁○○為何拿刀砍你？）他故意砍我。因為他要
    走，突然停下來，轉過來砍我。（手機幾支被拿走？）二支
    。（丙○○的項鍊是什麼？）不小條，平常掛在脖子，確定
    被他們搶走。（二支手機是誰拿走？）被告丁○○拿走。」
    「（當初報案失竊的二支手機號碼為何？）0000000000號及
    0000000000號，我用的問號是0000000000號，丙○○用的門
    號0000000000號。」等語（見偵查卷第43頁、原審卷第95、
    96、190 頁）。
  2.證人即告訴人丙○○於偵查及原審審理時證述：「當天晚上
    我和乙○○在樓下看電視，較高者先走進來，用槍抵住我的
    頭，叫我不要動，要搶劫，錢拿出來，我就說我坐在這裡看
    電視，身上沒錢，要去哪裡拿錢，我想要起身，他又把我壓
    回沙發，他看到我脖子上有項鍊，就伸手拉住我的鍊子，我
    也伸左手拉住鍊子，另一個較矮者一開始是站在較高者旁邊
    ，他就用刀子砍我的手腕，我的手腕就垂下去，血就噴出來
    ，較高者把鍊子搶走，較矮者又砍我左手臂一刀，我看他們
    要走了，較矮者他就突然砍乙○○一刀，當時乙○○坐在沙
    發上，砍完後還把桌上的二支手機拿走。（如何指認出歹徒
    ？）較高者之前的案件中有印象，較矮者是我同居人乙○○
    指認出的，因為二人有對看。（乙○○所持用的行動電話號
    碼是否為『0000-000000 』？）是。（遭搶財物價值？）那
    二支手機都是雙卡機，都差不多6 千元，我的鍊子2 兩多。
    」、「（97年1 月13日下午8 時進去案發地點是被告二人？
    ）有點印象。他們有帶口罩。（被告進去屋內說什麼？）被
    告甲○○說要搶劫，叫我拿錢出來，被告丁○○沒有說什麼
    。（被告進去之後的情形如何？）高的（被告甲○○）進去
    拿槍抵住我的頭，叫我不要動，叫我拿錢，我說我沒有錢，
    他看到我脖子有金項鍊他要搶，被告丁○○拿刀砍我的手，
    高的（被告甲○○）就把項鍊搶走，丁○○又砍我一刀，我
    的手受有傷害。（乙○○如何受傷？）也是看電視，被告丁○○看到就拿刀砍他的大腿，也拿走手機。（被告甲○○拿
    的是什麼槍？）我不知道，好像是銀白色的槍。（當時家裡
    還有誰？）樓下只有我跟乙○○，樓上是乙○○的女兒。．
    ．（你的項鍊是什麼？）黃金的項鍊二兩多，我平常都載著
    。．．（手機什麼牌？）大同雙卡機。（項鍊的粗細如何？
    ）約0.5 公分，有四方形的墜子，拉得斷，我用左手護著項
    鍊，被告丁○○就拿刀砍我的手。」等語（見偵查卷第48頁
    、原審卷第93、94頁）
  3.證人戊○○於偵查中及原審審理時證述：「（與乙○○、丙○○是何關係？）王是母親，夏是母親同居人。（97年1 月
    13日晚間家中是否遭人闖入？）是。（發生何事？）當天我
    和朋友庚○○及我弟弟己○○在樓上，在晚上八點多，聽到
    樓下有聲音，知道有人來，我以為是另一位弟弟回來，就叫
    己○○下去看，他下去後又上樓到我房間告訴我說，有人拿
    刀在樓下，他當時很緊張已經哭了，所以沒跟我講很多，我
    本來要下樓，但庚○○拉住我，不到一分鐘，我聽到樓下有
    開門的聲音，趕快到窗戶看，看到有一個人拿刀從我家走出
    去，另外有一個人在摩托車上，應該已經發動了，我聽到有
    聲音，拿刀的人走出去，坐上摩托車就騎走了。我看到摩托
    車騎走了，接著聽到樓下的丙○○就大聲喊搶劫，我就衝到
    樓下看，看到地上都是血，當時丙○○是站在門外，我媽在
    門邊還沒有走出去，我看到我媽媽左大腿外側有一道很大的
    傷口在流血，我媽媽叫我開車載他們去醫院，我走到外面看
    到丙○○的左手腕垂下來在流血傷口很大，我有打一通電話
    到119 ，但我媽媽在旁叫我快，我只好開車載他們去醫院，
    119 接通我就掛掉。．．（是否在歹徒機車離去後才聽到丙○○喊搶劫？）只聽到樓下有人在講話，但內容聽不清楚，
    是看到機車離去後才聽到丙○○喊搶劫。（你媽媽事後有無
    告訴你發生何事？）他們在車上有告訴我說，歹徒拉住丙○○脖子上的項鍊，丙○○也用左手拉住自己的鍊子，歹徒就
    用刀砍他的手。我媽媽說因為他與歹徒有對看，歹徒可能知
    道我母親認出來了，歹徒臨走前就拿刀砍他左大腿。．．（
    乙○○所持用的行動電話號碼是否為『0000-000000 』？）
    是。」、「（認識丙○○多久？）十幾年。（丙○○平常有
    無載項鍊？）有。（事情發生前是否確定丙○○有載著項鍊
    ？）我確定有，案發前也有。（被告離開後丙○○的項鍊是
    否不見？）是。（當時你在做什麼？）打電腦，我聽到樓下
    有談話聲音，我叫我弟弟下去看，弟回來說有人拿刀，我要
    下去，被朋友擋下來，我走到窗戶旁看，看到有一個人發動
    摩托車，後來就看到他們騎車走了。（妳後來有無下樓？）
    摩托車一走，丙○○喊搶劫，我就下樓。．．（案發當天妳
    有無跟丙○○講過話？）有，就是我們吃飯時間，吃完我就
    上樓。（你吃飯有無看到他有載著項鍊？）有。（妳有無跟
    他們去醫院？）載他們去，我有陪著進去，我在旁邊看一下
    就回家。（如何確定項鍊不見？）在醫院的時候，我站在他
    對面，因為他的項鍊很大，很顯眼，我沒有看到項鍊。（能
    否確定如何不見？）吃飯時有看到，去醫院我看到沒有項鍊
    ，手機也不見。（如何知道手機不見？）因為他們借我的手
    機，他們有跟我說他們手機被搶了。（丙○○平常在的項鍊
    是否這一條？< 提示原審卷項鍊相片> 是，項鍊上還有金牌
    。」等語（見偵查卷第38、39頁、原審卷第96頁背面、97頁
    ）。
  4.證人己○○於原審審理時證述：「（案發當時你如何知道樓
    下的事情？）我看到，是有二個人，一個拿槍，另一個拿刀
    ，然後搶丙○○的項鍊。（那個拿刀？拿個拿槍？）比較高
    的拿槍，較矮的拿刀。看到搶項鍊，我就上樓找我姐姐，以
    後的事就沒看到。（丙○○平常有載著項鍊？）有。（你下
    去看丙○○有無載著項鍊？）有，但後來我再下來就沒有看
    到項鍊。」等語（見原審卷第98頁）。
  5.證人庚○○於原審審理時證述：「（請說明案發情形）那時
    我跟戊○○在同一房間，聽到一樓有人講話的聲音，那時以
    為是戊○○的弟弟回來，就叫己○○下樓看，己○○看到二
    個人，一個人拿刀，另一個人手拿黑黑的東西；然後是己○○跑上來跟我說，那時戊○○要下去看，我叫她不要下去；
    之後聽到一樓有機車的聲音，我就下去看，看到一個人騎機
    車，另一個人拿刀，走掉了；我下樓看到地上都是血，有打
    電話報警，戊○○開車載被害人他們去醫院，我那時沒有注
    意到現場少了什麼東西。」等語（見原審卷第190 頁背面）
    。
  6.證人丙○○胸前戴確實有一條金項鍊乙節，亦有原審卷存第
    33 頁 之證人丙○○受獎照片1 幀可證（見原審卷第33頁）
    ；又證人丙○○持用門號為0000000000、0000000000雙門號
    手機乙節，有卷存行動電話照片3 幀、0000000000行動電話
    通聯紀錄1 份可證（見警卷第29、29之1 頁；偵查卷第23、
    24頁）；證人乙○○持用門號為0000000000號行動電話並於
    案發後4 日之97年1 月17日申請換卡及補卡覆話等情事，亦
    有卷存台灣大哥大資料查詢1 紙、及台灣大哥大股份有限公
    司97 年8月20日法大字000000000 號、097081969 號函各1
    紙可證（見偵查卷第25頁、原審卷第175 頁、第177 頁）。
  7.證人丙○○受有左肩開放性傷口12公分、左手腕開放性傷口
    7.5 公分併多條肌腱斷裂、橈神經分支斷裂、橈骨尖端骨折
    、腕關節破裂之傷害，及證人乙○○受有左大腿切割傷（縫
    合8 針）之傷害等情，亦有卷存南門醫院診斷證明書、長庚
    紀念醫院診斷證明書各1 紙可稽（見警卷第50頁、偵查卷第
    51頁）。
  8.另有彎刀照片3 幀、被告丁○○、甲○○作案所穿著之衣褲
    安全帽片照片8 幀、被告丁○○、甲○○丟棄作案所穿著之
    衣褲安全帽片及彎刀照片9 幀、案發現場照片25 幀 可證（
    見警卷第29之2 頁至第47頁），此外並有扣案灰色短袖T 恤
    1 件、黑色長袖外套1 件、半罩式銀色安全帽1 頂、黑色長
    袖T 恤1 件、黑色長袖外套1 件、藍色牛仔褲1 件、半罩式
    紅色安全帽1 頂及彎刀1 支可資證明。
  9.綜合上開證據，可知被告丁○○、甲○○二人，於上開時間
    ，未經證人乙○○同意即侵入證人乙○○上開住處一樓客廳
    ，被告甲○○持不明槍形物1 支，抵著證人丙○○頭部，喝
    令「搶劫」、「拿錢出來」等語，證人丙○○告知「身上沒
    錢」，被告甲○○即出手拉扯證人丙○○脖子上的金項鍊1
    條，證人丙○○不從並伸出左手拉住金項鍊，被告丁○○見
    狀，即持彎刀揮砍證人丙○○左手腕，證人丙○○因痛而鬆
    手，被告甲○○乃將金項鍊扯斷，被告丁○○再手持之彎刀
    揮砍證人丙○○左手臂一刀，證人丙○○因此而不能抗拒，
    任由被告甲○○取走該條項鍊，又被告丁○○續持上開彎刀
    揮砍證人乙○○左大腿一刀，致證人乙○○受傷而不能抗拒
    ，被告丁○○即將客廳桌上分屬證人丙○○、乙○○所有之
    手機2 支取走等情，應可認定，足徵被告丁○○、甲○○二
    人辯稱：向告訴人質問欠債為何不還，因爭執誤傷對方，並
    未搶金項鍊1 條、手機2 支云云，顯係事後卸責之詞，不足
    採信。
  (四)本件依上開證人丙○○、乙○○、己○○之證述，被告甲○○確實有持一不明槍形物無訛，雖證人丙○○、乙○○、己○○一再指述被告甲○○所持著為槍等語，然本件並無上開
    槍枝扣案，亦無其他證據可資證明被告甲○○所持者為槍砲
    彈藥刀械管制條例所規定之槍枝，基於罪疑有利於被告原則
    ，本院僅認定被告甲○○所持為一槍形物而非槍砲彈藥刀械
    管制條例所規定之槍枝。
  (五)又倘依被告丁○○所言，均係不小心劃傷丙○○、乙○○二
    人，其所施之力道應屬輕微，其所持之彎刀造成之傷勢亦應
    非屬嚴重，然依上開證人丙○○除左肩受有開放性傷口12公
    分外，並受有左手腕開放性傷口7.5 公分併多條肌腱斷裂、
    橈神經分支斷裂、橈骨尖端骨折、腕關節破裂之傷害，而證
    人乙○○受有左大腿切割傷（縫合8 針）之傷害，以證人丙○○、乙○○二人所受之傷勢觀之，傷口既深且長，顯非不
    小心劃到所致之傷害，是被告丁○○辯稱：丙○○作勢要打
    被告甲○○，我怕被告甲○○被打，所以才會拿刀子劃傷丙○○的手，劃傷之後丙○○推我，我重心不穩跌倒，刀子正
    好砍到乙○○，我不是故意要砍她云云，亦屬事後卸責之詞
    ，不足採信。
  (六)又乙○○所使用之門號0000000000號行動電話，於97年1 月
    13日下午10時10及11分許，雖有與門號0000000000號語音信
    箱通聯紀錄，此固有通聯紀錄可參（見本院卷第59頁），惟
    因語音信箱內的語音備份未聽取之新留言保留7 天，已聽之
    留言保留3 天；且「語音信箱」為申裝門號額外提供之「基
    本服務」，申裝門號者可視為租用人。發話人發話給用戶時
    ，用戶若無應答，則會自動轉接語音信箱號碼，故通聯上會
    有一筆「用戶- 語音箱號碼」轉接紀錄，此有台灣大哥大股
    份有限公司98年9 月3 日函可參（見本院卷第60頁），足見
    前開語音紀錄已因時間之經過而無法調取，附此敘明。再者
    ，前開門號0000000000號於97年1 月13日即申請掛失停話，
    有台灣大哥大股份有限公司97年8 月20日法大字097081969
    號函可參（見原審卷第177 頁），而其掛失日期即為所述遭
    被告強盜日期，益徵乙○○指述與事實相符。而可採信。
  (七)綜上所述，本件事證明確，被告丁○○、甲○○之犯行，應
    可認定。又手機序號000000000000000 號（按係搭配丙○○
    門號0000000000號行動電話使用），經原審向中華電信股份
    有限公司、台灣大哥大股份有限公司、威寶電信股份有限公
    司、和信電訊股份有限公司、亞太電信股份有限公司及遠傳
    電信股份有限公司查詢結果，均未發現該手機遭強盜後有使
    用紀錄（見原審卷第225 至232 頁），從而被告聲請本院再
    度查詢有無該手機之通紀錄，即無必要，附此敘明。
三、論罪科刑：
  (一)本件扣案之彎刀，為鐵製、長約40公分，有卷存照片可稽（
    警卷第30頁），刀刃銳利，可造成證人丙○○、乙○○受有
    上開傷害，可知在客觀上足以對人之身體、生命、安全構成
    威脅，應屬刑法第321 條第1 項第3 款所規定之兇器。
  (二)被告丁○○、甲○○二人，既於夜間未經證人乙○○之同意
    侵入證人乙○○之住宅，並攜帶兇器彎刀強盜財物，其二人
    所為，均係犯刑法第330 條第1 項之攜帶兇器夜間侵入住宅
    強盜罪，公訴人認係犯刑法第330 條第1 項之攜帶凶器加重
    強盜罪，未論侵入住宅部分，即有未洽。
  (三)又被告丁○○傷害證人丙○○、乙○○之行為，係犯刑法第
    277 條第1 項之傷害罪。
  (四)被告丁○○、甲○○二人就上開犯行有犯意之聯絡及行為之
    分擔，均為共同正犯。
  (五)被告丁○○、甲○○以一強盜行為取走分屬不同二人之財物
    ，侵害不同二人之財產法益，為想像競合犯，應依刑法第55
    條之規定，從一重之攜帶兇器夜間侵入住宅強盜罪處斷。另
    渠等本於強盜之犯之犯意，而傷害證人丙○○、乙○○之行
    為，應係一行為而觸二傷害罪名，應從一重處斷。又被告二
    人係基於一個犯罪行為而觸犯加重強盜及傷害罪名，為想像
    競合犯，應依刑法第55條之規定，從一重之攜帶兇器夜間侵
    入住宅強盜罪處斷。公訴人認成立二次強盜犯行，及二次傷
    害罪名，並應分論併罰，均有未洽。
四、原審以被告二人罪證明確而為論罪科刑，固非無見，惟認被
    告二人傷害行為係強盜之當然結果，而不另成立傷害罪名；
    且據上論斷欄漏引刑法第55條，均有不當。被告二人上訴意
    旨否認犯罪，雖無理由，惟原判決既有不當之處，應予撤銷
    改判。爰酌被告丁○○現年22歲、被告甲○○21歲，均正值
    青年，被告丁○○為高職畢業、被告甲○○為高中肄業，以
    其所生長之世代而言，智識程度非高，被告丁○○並無前科
    、被告甲○○有妨害自由前科（見卷存臺灣高等法院被告前
    案紀錄表），被告丁○○僅因其繼父債務問題，不思以正常
    途徑解決，加以之前訴訟紛爭，竟夥同被告甲○○持彎刀，
    侵入證人乙○○住處，強盜證人丙○○之金項鍊及分屬證人
    丙○○、乙○○之行動電話，並傷害證人丙○○、乙○○二
    人，其二人所強盜之物價值尚非鉅大，犯後猶未與被害人達
    成和解等一切情狀，分別量處如主文第2 、3 項所示之刑，
    以示懲戒。
五、扣案之彎刀並非被告二人所有，業經丁○○陳明在卷，亦非
    違禁物，爰不為沒收之諭知。至於扣案灰色短袖T 恤1 件、
    黑色長袖外套1 件、半罩式銀色安全帽1 頂、黑色長袖T 恤
    1 件、黑色長袖外套1 件、藍色牛仔褲1 件、半罩式紅色安
    全帽1 頂，係被告丁○○、甲○○二人平日所使用之物，並
    非供本件犯罪之用，亦均不另為沒收之諭知。
六、被告甲○○經合法傳喚無正當理由不到庭，爰不待其陳述，
    逕行判決。
據上論結，應依刑事訴訟法第371 條、第369 條第1 項前段、第
364 條、第299 條第1 項前段，刑法第28條、第277 條第1 項、
第330 條第1 項、第321 條第1 項第1 款、第3 款、第55條，刑
法施行法第1條之1，判決如主文。
本案經檢察官林敏惠到庭執行職務。
中    華    民    國    98    年    10    月    27    日
                  刑事第一庭    審判長法  官  周賢銳
                                      法  官  徐美麗
                                      法  官  黃仁松
以上正本證明與原本無異。
如不服本判決應於收受本判決後10日內向本院提出上訴書狀，其
未敘述上訴理由者，並得於提起上訴後10日內向本院補提理由書
狀（均須按他造當事人之人數附繕本）「切勿逕送上級法院」。
中    華    民    國    98    年    10    月    28    日
                                      書記官  林家煜
附錄本件判決論罪科刑法條：
刑法第330條第1項：
犯強盜罪而有第321 條第1 項各款情形之一者，處7 年以上有期
徒刑。
刑法第321條第1項第1、3款：
犯竊盜罪而有左列情形之一者，處六月以上、五年以下有期徒刑
：
一、於夜間侵入住宅或有人居住之建築物、船艦或隱匿其內而犯
    之者。
三、攜帶兇器而犯之者。


司法院資訊處製作；財團法人民間司法改革基金會備份。
